# 商誉减值测试资产组

提问人：zhangying 时间：2019-03-22 10:33:33
陈老师：我在看《企业会计准则讲解 2010 》中关于商誉减值测试例题：
【例 9—11】甲企业在 20×7年 1 月 1 日以 1600 万元的价格收购了乙企业 80 ％股权。在购买日，乙企业可辨认资产的公允价值为 1500 万元，没有负债和或有负债。因此，甲企业在购买日编制的合并资产负债表中确认商誉 400 万元(1600-1500×80％)、乙企业可辨认净资产 1500 万元和少数股东权益 300 万元 (1500×20％)。
我个人理解：准则讲解中例题，假设没有负债和或有负债；我个人认为可辨认资产组合的账面价值是否不包含负债，这样资产组和可辨认公允价值 +完全商誉价值 = 审计基准日资产组的账面价值；与商誉减值测试的资产组的评估报告中资产组的口径才会一致；资产组账面价值我理解不包含全部负债价值，我们测试的资产的账面价值，与资产来源是负债还是权益要素无关。
感觉 2017 年年报中好多上市公司测试商誉减值准备采用的是：目标企业可辨认的净资产（不是资产）+ 完全商誉 = 资产组的账面价值，与评估报告中股权评估价值去比较计提商誉减值准备；这样处理与准则规定不符；
2018 年我们审计时，假设不考虑协调效应，资产组成为单一的生产线：
该资产组长期经营性资产 +完全商誉 =资产组账面价值，与评估师的资产组范围一致，从而进行商誉减值测试；商誉测试资产组与可辨认净资产不是一个范畴。我的理解对？请陈老师予以解答？谢谢！

回答人：chenyiwei
根据《企业会计准则第 8 号——资产减值》第十二条：“预计资产的未来现金流量也不应当包括筹资活动产生的现金流入或者流出以及与所得税收付有关的现金流量”。与之相对应，资产组账面价值中也不应包含融资性负债（可能包含构成营运资金组成部分的经营性负债）。不应简单地将 “目标企业可辨认的净资产（不是资产）+ 完全商誉” 作为资产组账面价值。即使不考虑资产组之间的协同效应，这样安排也是不恰当的。你的理解基本合理。